臺灣高雄地方法院刑事判決　　　　　100年度交簡上字第136號
上　訴　人
即　被　告　劉建宏
上列上訴人即被告因業務過失傷害案件，不服本院高雄簡易庭中
華民國100 年5 月18日100 年度交簡字第716 號所為第一審判決
（聲請簡易判決處刑書案號：臺灣高雄地方法院檢察署99年度偵
緝字第2804號），提起上訴，本院管轄之第二審合議庭判決如下
：
    主  文
原判決撤銷。
劉建宏犯業務過失傷害罪，處拘役肆拾日，如易科罰金，以新臺
幣壹仟元折算壹日。
    事  實
一、劉建宏係巨帆交通有限公司司機，領有職業聯結車之駕駛執
    照，為從事駕駛業務之人，於民國99年1 月15日上午7 時45
    分許，駕駛X5-726號營業貨運曳引車，沿高雄市楠梓區楠陽
    外側快車道由南往北右轉入加昌路時，本應注意駕駛人駕駛
    汽車，應遵守道路交通標誌、標線、號誌之指示，且在劃有
    分向限制線之路段，不得駛入來車之車道內，而依當時天氣
    晴、日間自然光線、柏油路面乾燥無缺陷、道路無障礙物、
    視距良好，且依其智識、能力，亦無不能注意之情事，竟疏
    未注意及此而逆向行駛來車車道，致撞及由尤家榮所騎乘沿
    加昌路由東往西行駛之PQ3-602 號重型機車，使尤家榮人車
    倒地受有頭部挫傷，顏面擦傷，右手手腕、大拇指、左肩挫
    傷，頸部扭傷，右膝擦傷等傷害。嗣劉建宏於肇事後，於犯
    罪未經有偵查權之機關或公務員發覺以前，留在現場等候，
    並向到現場處理之警員坦承肇事，自首而願接受裁判。
二、案經尤家榮訴由臺灣高雄地方法院檢察署檢察官偵查後聲請
    簡易判決處刑。
    理  由
壹、證據能力部分：
一、按「除前3 條之情形外，下列文書亦得為證據：... 二、除
    顯有不可信之情況外，從事業務之人於業務上或通常業務過
    程所須製作之紀錄文書、證明文書。」刑事訴訟法第159 條
    之4 第2 款定有明文。查健仁醫院出具之尤家榮診斷證明書
    係醫師依於業務上或通常業務過程所須製作之病歷紀錄文書
    所製作之紀錄文書，且記錄時亦無預見日後將作為證據之偽
    造動機，其虛偽之可能性較小，且如讓製作者以口頭方式在
    法庭上再重述過去之事實或數據，實際上有其困難，具有一
    定程度之不可代替性，復無顯不可信之情況，依上開規定，
    該診斷證明書應具有證據能力。
二、又被告以外之人（包括證人、鑑定人、告訴人、被害人及共
    同被告等）於審判外之陳述雖不符刑事訴訟法第159 條之1
    至之4 等4 條之規定，而經當事人於審判程序同意作為證據
    ，法院審酌該言詞陳述或書面陳述作成時之情況，認為適當
    者，得為證據。刑事訴訟法第159 條之5 第1 項定有明文。
    查告訴人尤家榮於偵查中未經具結之證述及本判決後述所引
    用文書形式之供述證據，其性質雖屬傳聞證據，且當事人均
    已知上述證據乃傳聞證據，於本院審理時均同意作為證據（
    參本院二卷第21頁），本院審酌上開證據與本案犯罪事實具
    有關連性且無不當取得之情形，認為以之作為本案之證據亦
    屬適當，揆諸前開規定，上開證據均應具有證據能力。
三、卷附現場照片，係傳達照相當時現場情況，而透過照片傳達
    情形與現場實況在內容上之一致性，透過機械之正確性加以
    保障，是照片之性質係非供述證據，並無傳聞法則之適用，
    且亦別無證據證明上開照片有經偽造、變造或不法之情形，
    自有證據能力。
貳、實體部分：
一、上開犯罪事實，業據被告劉建宏於本院審理時坦承不諱，核
    與告訴人尤家榮於偵查中之指述相符，並有道路交通事故現
    場圖、道路交通事故調查報告表(一)(二)、道路交通事故談話紀
    錄表、健仁醫院診斷證明書、證號查詢汽車駕駛人資料及現
    場照片6 張附卷可稽，足認被告上開自白核與事實相符，洵
    堪採為論罪科刑之依據。
二、按駕駛人駕駛汽車，應遵守道路交通標誌、標線、號誌之指
    示，並服從交通指揮人員之指揮；汽車在未劃設慢車道之雙
    向二車道行駛時，應依下列規定：... 二、在劃有分向限制
    線之路段，不得駛入來車之車道內。道路交通安全規則第90
    條、第97條第1 項第2 款訂有明文。本件被告領有職業聯結
    車駕照，為從事駕駛業務之人，當知執行駕車業務時應遵守
    道路交通標誌、標線、號誌之指示，且不得駛入來車之車道
    內，而當時天氣晴、日間自然光線、柏油路面乾燥無缺陷、
    道路無障礙物、視距良好，且依其智識、能力，亦無不能注
    意之情事，竟疏未注意及此，貿然逆向駛入來車車道，致撞
    擊告訴人尤家榮之重型機車，是其駕駛行為顯有過失，且高
    雄市政府警察局交通大隊事故分析研判表亦同此認定（參偵
    一卷第11頁）；又被告違反上開注意義務撞擊告訴人尤家榮
    ，致尤家榮受有前揭傷勢，其過失行為與造成之傷害結果間
    ，自有相當因果關係。是本件事證明確，被告上開業務過失
    傷害犯行，應堪認定。
三、按刑法第284 條第2 項所謂之業務，係指反覆同種類之行為
    為目的之社會活動而言。本件被告係巨帆交通有限公司司機
    ，且領有職業聯結車駕駛執照，復於執行業務時駕駛營業貨
    運曳引車而肇事，自係從事駕駛業務之人。故核被告所為，
    係犯刑法第284 條第2 項前段之業務過失傷害罪。被告於肇
    事後，在前來處理之警員尚不知何人犯罪前，主動坦承其為
    肇事者，有高雄市○○○○○道路交通事故肇事人自首情形
    紀錄表1 份在卷可憑（參偵一卷第26頁），堪認符合自首之
    要件，爰依刑法第62條前段規定，減輕其刑。
四、原審據以論罪科刑，固非無見。惟查被告已與告訴人尤家榮
    成立和解，此有調解筆錄、郵政國內匯款執據附卷可查（參
    本院二卷第5 、6 頁），是其據以論罪科刑之基礎已有變更
    ，原審就此部分未及審酌，自有未恰，被告上訴意旨指摘原
    審未及審酌被告與告訴人已達成和解一事即予以論罪科刑，
    即有理由，自應由本院撤銷改判。爰審酌被告係從事駕駛業
    務之人，理應小心駕駛車輛，然竟逆向行駛來車車道，因而
    肇事致告訴人尤家榮受有上開傷害，所為實不足取；且其前
    有肇事逃逸、酒後駕車之前科，猶不知戒慎，又再犯本件交
    通過失傷害犯行，顯見其對交通安全之法治觀念淡薄，量刑
    實不宜從寬；惟念其犯後已坦承犯行，態度尚可，且與告訴
    人達成和解，並賠償告訴人之損失，已如上述，可見有以實
    際行動填補損害等一切情狀，量處如主文第2 項所示之刑，
    並考量其犯罪情狀，諭知以新臺幣1,000 元折算1 日之易科
    罰金折算標準，以示懲儆。
五、末被告前因肇事逃逸案件，經本院於97年4 月24日以97年度
    審交訴字第46號判處有期徒刑7 月確定，並於98年4 月6 日
    縮刑期滿執行完畢等情，有臺灣高等法院被告前案紀錄表在
    卷可按，是被告雖已與告訴人成立和解，惟被告曾於5 年內
    因故意犯罪受有期徒刑之宣告，經核並不符合宣告緩刑之要
    件，自不得宣告緩刑，故被告辯稱：請給予緩刑機會云云，
    即無可取。
六、本件原定於100 年8 月29日宣判，然該日適逢南瑪都颱風之
    故停止上班，爰順延至翌日即100 年8 月30日下午3 時30分
    宣判，附此敘明。
據上論斷，應依刑事訴訟法第455 條之1 第1 項、第3 項、第36
9 條第1 項前段、第364 條、第299 條第1 項前段，刑法第284
條第2 項前段、第62條前段、第41條第1 項前段，刑法施行法第
1 條之1 ，判決如主文。
本案經檢察官陳登燦到庭執行職務。
中    華    民    國   100    年    8     月    30    日
                  刑事第十五庭  審判長法  官    莊珮君
                                      法  官    吳佳樺
                                      法  官    王俊彥
不得上訴。
以上正本證明與原本無異。
中    華    民    國   100    年    8     月    30    日
                                      書記官    黃園芳
附錄本案論罪科刑法條：
中華民國刑法第284 條
（過失傷害罪）
因過失傷害人者，處6 月以下有期徒刑、拘役或5 百元以下罰金
，致重傷者，處1 年以下有期徒刑、拘役或5 百元以下罰金。
從事業務之人，因業務上之過失傷害人者，處1 年以下有期徒刑
、拘役或1 千元以下罰金，致重傷者，處3 年以下有期徒刑、拘
役或2 千元以下罰金。